【裁判字號】    92,訴,251
【裁判日期】    920930
【裁判案由】    毒品危害防制條例
【裁判全文】
臺灣宜蘭地方法院刑事判決                          九十二年度訴字第二五一號
    公  訴  人  臺灣宜蘭地方法院檢察署檢察官
    被      告  甲○○
右列被告因違反毒品危害防制條例案件，經檢察官提起公訴（九十二年度毒偵字第三
九○號），本院判決如左：
    主  文
甲○○連續施用第一級毒品，累犯，處有期徒刑拾月。扣案海洛因壹包（毛重參點捌
貳公克、淨重參點參柒公克，純度百分之伍拾參，純質淨重壹點柒玖公克）沒收銷燬
之。又連續施用第二級毒品，累犯，處有期徒刑柒月。扣案吸食器壹組及提撥管貳支
均沒收。應執行有期徒刑壹年肆月。扣案海洛因壹包（毛重參點捌貳公克、淨重參點
參柒公克，純度百分之伍拾參，純質淨重壹點柒玖公克）沒收銷燬之、吸食器壹組及
提撥管貳支均沒收。
    事  實
一、甲○○前因竊盜案件，經判決有期徒刑七月。又因違反槍砲彈藥刀械管制條例案
    件，經判決有期徒刑三月。經更定其刑九月，於九十年五月一日縮刑期滿執行完
    畢出監。仍不知悔改。另前曾因施用毒品案件，先後二次經觀察、勒戒後，均認
    無繼續施用毒品之傾向，由臺灣宜蘭地方法院檢察署檢察官各於民國八十九年四
    月十三日、九十年一月三日，分別以八十九年度毒偵緝字第七三號、八十九年度
    毒偵字第一二二三號不起訴處分確定。仍不知悛悔，復基於施用第二級毒品之概
    括犯意，自九十一年下旬起迄九十二年五月十四日某時止，在宜蘭市○○路九十
    之一號住處，連續施用第二級毒品安非他命多次。又基於施用第一級毒品之概括
    犯意，分別於九十一年下旬某日及九十二年五月十四日某時，在其駕車所至之不
    詳地點，連續施用第一級毒品海洛因二次。嗣於九十二年五月十五日上午十一時
    四十五分許，在宜蘭縣三星鄉○○路九十、九十二號為警查獲，並扣得海洛因一
    包（毛重三．八二公克、淨重三．三七公克，純度百分之五三，純質淨重一．七
    九公克）、及其所有供施用毒品之吸食器一組及提撥管二支。
二、案經宜蘭縣警察局蘇澳分局報請台灣宜蘭地方法院檢察署檢察官偵查起訴。
    理  由
一、訊據被告甲○○對於右揭犯罪事實坦承不諱，且被告之尿液經檢驗結果，確呈安
    非他命及嗎啡陽性反應，有慈濟大學濫用藥物中心出具之檢驗總表一紙在卷可憑
    。又扣案毛重三．八二公克之白粉經檢驗結果，含第一級毒品海洛因成份，淨重
    三．三七公克，純度百分之五三，純質淨重一．七九公克，有扣案之海洛因一包
    及法務部調查局鑑定通知書為證。此外，復有供施用第二級毒品安非他命之吸食
    器一組及提撥管二支可資佐證。又被告因施用毒品案件，先後二次經觀察、勒戒
    後，均認無繼續施用毒品之傾向，由臺灣宜蘭地方法院檢察署檢察官各於民國八
    十九年四月十三日、九十年一月三日，分別以八十九年度毒偵緝字第七三號、八
    十九年度毒偵字第一二二三號不起訴處分確定，有各該不起訴處分在卷可佐。事
    證明確，被告犯行應堪認定。
二、按犯毒品危害防制條例第十條之罪者，檢察官應先將被告送勒戒處所觀察、勒戒
    ，其期間不得逾一月。經觀察、勒戒後，無繼續施用毒品傾向者，應由檢察官為
    不起訴之處分；有繼續施用毒品之傾向者，由檢察官聲請法院裁定令入戒治處所
    施以強制戒治，其期間為一年。依前項規定為不起訴之處分後，五年內再犯第十
    條之罪，經觀察、勒戒後，認有繼續施用毒品之傾向或三犯以上者，不適用前項
    之規定。但應由檢察官聲請法院裁定先令入戒治處所施以強制戒治，毒品危害防
    制條例第二十條第一、二、三項定有明文。本件被告經二次觀察、勒戒後，均認
    無繼續施用毒品之傾向，分別經檢察官為不起訴處分後，五年內再犯右開犯行。
    核其所為，係犯毒品危害防制條例第十條第一項施用第一級毒品及同條第二項之
    施用第二級毒品罪。其施用毒品前持有毒品之低度行為，為施用毒品之高度行為
    所吸收，不另論罪。被告先後多次非法施用第一、二級毒品之行為時間緊接，且
    犯罪構成要件相同，顯係基於概括犯意反覆為之，為連續犯，應分別以一罪論並
    加重其刑。公訴人雖僅起訴被告施用第一級毒品一次，惟被告前有施用第一級毒
    品犯行，為其於本院審理時坦承不諱，是此部分之犯行與起訴部分具有連續犯之
    關係，為裁判上一罪，為起訴效力所及，本院自應併予審判，附此敘明。被告所
    犯上開二罪間，犯意各別，行為互殊，應予分論併罰。又被告前因竊盜案件，經
    判決有期徒刑七月。又因違反槍砲彈藥刀械管制條例案件，經判決有期徒刑三月
    。經更定其刑九月，於九十年五月一日縮刑期滿執行完畢出監，有台灣高等法院
    被告全國前案紀錄表一份在卷足憑，其於五年內再犯本件有期徒刑以上之罪，核
    屬累犯，依刑法第四十七條之規定加重其刑。爰審酌被告被告犯罪之動機係出於
    抵癮、其所為為自傷行為，其行為對社會所生之損害，及犯後審理中坦承犯行，
    頗有悔意之態度等一切情狀，分別量處如主文所示之刑，並定應執行刑。扣案之
    毒品海洛因一包，依同條例第十八條第一項前段規定宣告沒收並諭知銷燬。扣案
    吸食器一組及提撥管二支，為被告所有供施用第二級毒品所用，依刑法第三十八
    條第一項第二款規定宣告沒收。
據上論斷，應依刑事訴訟法第二百九十九條第一項前段，毒品危害防制條例第十條第
一、二項、第十八條第一項，刑法第十一條前段、第五十六條、第四十七條、第五十
一條第五款、第三十八條第一項第二款，判決如主文。
本案經檢察官吳慧蘭到庭執行職務
中      華      民      國    九十二    年      九      月     三十     日
                                        臺灣宜蘭地方法院刑事第一庭
                                            法  官  謝  佩  玲
右正本證明與原本無異。
如不服本判決，應於判決送達後十日內向本院提出上訴狀( 應附繕本 )。
                                            書記官  林  慶  生
中      華      民      國    九十二    年      九      月     三十     日
附錄法條：
毒品危害防制條例第十條
施用第一級毒品者，處六月以上五年以下有期徒刑。
施用第二級毒品者，處三年以下有期徒刑。


司法院資訊處製作；財團法人民間司法改革基金會備份。
